【裁判字號】    88,重上,85
【裁判日期】    890411
【裁判案由】    給付借款
【裁判全文】
臺灣高等法院臺南分院民事判決  八十八年度重上字第八十五號   Ｋ
      上  訴  人  丙  ○  ○
      訴訟代理人  張  天  良  律師
                  許  世  烜  律師
                  送達代收人  .
      被上訴人    萬通商業銀行股份有限公司  設台北市○○路○段一七號
      法定代理人  甲  ○  ○  住台北市○○路○段一七號
      訴訟代理人  卓  平  仲  律師
右當事人間請求給付借款事件，上訴人對於臺灣臺南地方法院中華民國八十八年九月
十七日八十八年重訴字第三一二號第一審判決提起上訴，本院判決如左：
      主      文
上訴駁回。
第二審訴訟費用由上訴人負擔。
      事      實
甲、上訴人方面：
    一、聲明：求為判決：
    （一）原判決廢棄。
    （二）駁回被上訴人在第一審之訴及假執行之聲請。
    二、陳述：除與原判決記載相同者，予以引用外，補稱：
    （一）本件事實經過略為：
          民國八十一年間，因上訴人之胞兄鄭銘浤需調用金錢，欲向銀行借款，而
          上訴人信用一向良好，若以上訴人名義借款比以胞兄名義借款較容易借，
          故乃要求借用上訴人名義向銀行借款。因基於兄弟之情，上訴人難以拒絕
          ，乃以上訴人名義向被上訴人借款，胞兄鄭銘浤自己則擔任保證人，分別
          於八十一年八月二十六日及同年十二月二十三日向萬通銀行貸得新台幣（
          下同）五百萬元及二百萬元，貸得款項均由胞兄鄭銘浤支用，故存摺及印
          鑑等文件物品，均交胞兄持有，但言明其應負責向被上訴人償還本息。自
          開始借款後胞兄鄭銘浤均有按時向銀行支付利息，八十三年六、七月間，
          胞兄將借款全部還清，惟因其不久後又需錢週轉，乃要求再用上訴人名義
          借款，乃又於八十三年七月廿七日、八十三年七月廿九日、八十三年八月
          廿二日分別向萬通銀行貸款三百萬元、二百萬元、二百萬元之一年期短期
          借款。上開各筆借款於八十四年到期後，胞兄尚無法清償，乃協同上訴人
          向被上訴人辦理換單，上訴人認為負債七百萬元之風險相當鉅大，故於八
          十四年辦理換單時，有鄭重向胞兄表示八十五年到期後就不再出名，乃將
          放款使用之印鑑章收回自行保管，並要求胞兄應於八十五年到期前要全部
          清償。嗣後八十五年、八十六年二年間，胞兄均未叫上訴人到銀行辦理換
          單手續，而被上訴人銀行方面亦無催告上訴人繳納本息，故上訴人以為被
          告已向銀行清償完畢。然而，八十七年四月十七日，上訴人忽然收到被上
          訴人之催告函，接著八十七年九月間上訴人又接到被上訴人聲請之支付命
          令，要求上訴人清償七百萬元及利息、違約金，因上訴人自信以前之借款
          均已清償，未欠銀行債務，乃對該支付命令提出異議，並與被上訴人進行
          本件訴訟。
          因此，上訴人就本件借款所辦理之各項手續及文件，僅辦至八十四年為止
          ，八十四年以後上訴人名義出現之各項文件（如左示），均為偽造：
        （１）八十五年七月二十五日授信印鑑卡。
        （２）八十五年七月二十五日授信約定書。
        （３）八十五年七月二十七日金額三○○萬元借據；
              八十五年七月二十九日金額二○○萬元借據；
              八十五年八月二十二日金額二○○萬元借據。
              八十六年七月二十八日金額三○○萬元借據；
              八十六年七月二十九日金額二○○萬元借據；
              八十六年八月二十二日金額二○○萬元借據。
          經查，右開文件均為胞兄於八十五年借款到期後，要繼續換單，為避免上
          訴人發覺，故冒用上訴人名義先於八十五年七月廿五日向被上訴人辦理更
          換印鑑，及另行簽立授信約定書，嗣於八十五年七月廿七日、八十五年七
          月廿九日、八十五年八月廿二日又冒上訴人名義與被上訴人簽立借據辦理
          換單，一手遮天，將上訴人蒙在鼓裏。有關胞兄鄭銘浤偽造文書之事實，
          有鄭銘浤於授信約定書之字跡可證。而被上訴人辦理對保之人未核對立據
          人本人親簽，讓胞兄偽造文書矇混過關，顯係共犯。（註：上訴人已對右
          開偽造文書罪行向檢察署提起刑事告訴）
    （二）按消費借貸之成立，須貸與人與借用人間有消費借貸之合意，及基於該合
          意所為金錢之交付（民法第四百七十四條、最高法院八十一年台上字第二
          三七二號判決）。查被上訴人於原審所提出之八十五年七月廿七日金額三
          ○○萬元、八十五年七月廿九日金額二○○萬元、八十五年八月廿二日金
          額二○○萬元、八十六年七月廿八日金額三○○萬元、八十六年七月廿九
          日金額二○○萬元、八十六年八月廿二日金額二○○萬元等六紙借據，因
          均係偽造，均非真正，難以採憑，已為原審判決所不採（請看原判決第九
          頁理由二、(五)）。則兩造間就右開各筆借款，均未有消費借貸之意思表示
          合意，應可堪認定。
    （三）本件所應審酌者，應係該八十四年七月廿七日金額三○○萬元、八十四年
          七月廿九日金額二○○萬元、八十四年八月廿二日金額二○○萬元三筆借
          款，是否已清償而定，如該三筆借款已清償，債權債務關係已消滅，被上
          訴人自不得持已消滅之法律關係為訴訟請求。
          按一般金融機構之作業，借款展期與借款到期換單並不相同。展期係指清
          償期屆至而債務人未清償，由銀行與債務人訂立「展期契約」，合意將清
          償期延展；而所謂換單，係借款清償期限屆至，由債務人先與銀行「簽立
          新借據」，借一筆同金額、同利率之借款，並以此筆新貸之借款清償屆期
          之舊借款，即所謂借新還舊。故展期後之借款，係舊借款之延續；換單後
          ，係另一筆新借款，舊借款因清償而消滅。
          查系爭之三筆借款初貸日為八十三年七月廿七日、八十三年七月廿九日、
          八十三年八月廿二日、八十四年、八十五年、八十六年各筆借款屆期後，
          被上訴人均係以換單之方式辦理借新還舊，此由卷附之借據，均非「展期
          契約書」即明。故而八十四年度之三筆借款，已在八十五年到期辦理換單
          後清償完畢。（註：八十五年到期後上訴人之胞兄冒名向被上訴人辦理換
          單借款，被上訴人將借款交付胞兄，由胞兄清償八十四年期之舊借款，故
          八十四年之舊借款已消滅）。右開事實，應有帳戶往來資料可稽，為此，
          請鈞院命被上訴人提出上訴人之存款，於八十四年七月及八月間每日之往
          來紀錄。若被上訴人不從，請依民事訴訟法第三百四十五條之規定，認上
          訴人主張借款已換單而借新還舊，八十四年換單後之三筆借款均已清償之
          事實為真正。
    （四）綜上所述，以上訴人名義於八十五年間所借款項均已清償，兩造間之消費
          借貸關係因清償而消滅，而消滅後由訴外人冒名上訴人名義與被上訴人訂
          立之消費借貸契約均係偽造（所涉及之刑事犯罪事實已由檢察機關偵辦中
          ），則兩造間已無消費借貸關係，被上訴人基於消費借貸關係向上訴人請
          求返還借款，並無理由。
    三、證據：除援用第一審所提證據外，補提八十五年七月二十五日授信印鑑卡、
        同日授信約定書、八十五年七月二十七日金額三百萬元借據、八十五年七月
        二十九日金額二百萬元界據、八十五年八月二十二日金額二百萬元借據、八
        十六年七月二十八日金額三百萬元借據、八十六年七月二十九日金額二百萬
        元借據、八十六年八月二十二日金額二百萬元借據、八十六年七月二十五日
        立約定書人鄭銘浤授信約定書等影本各一件為證。
乙、被上訴人方面：
    一、聲明：求為判決駁回上訴。
    二、陳述：除與原判決記載相同者，予以引用外，補稱：
    （一）按當事人主張之事實，經他造於準備書狀內或言詞辯論時或在受命法官、
          受託法官前自認者，無庸舉證。民事訴訟法第二百七十九條第一項定有明
          文。又按「消費借貸，因金錢或其他代替物之交付而生效力。」民法第四
          百七十五條亦定有明文，另「金錢借貸契約，固屬要物契約，應由貸與人
          就交付金錢之事實負舉證之責，但若借用證內，經載明所借款額，當日親
          收足訖無訛者，要應解為貸與人就要物性之具備，已盡證明責任。」最高
          法院六十九年台上自第三五四六號判例亦著有意旨。本件被上訴人就上訴
          人向被上訴人借貸系爭借款之事實，業於原審提出諸多事證證明被上訴人
          有撥付系爭借貸款項於上訴人所開立之編號000－000－00000
          00號之活儲帳號，並經原審判決書理由欄第二項第（一）、（二）點肯
          認在卷。況上訴人初於八十八年八月十七日在原審提出準備狀亦自承伊有
          於八十一年一月二十七日向被上訴人開立編號000－000－0000
          00－－0號之活儲帳戶，嗣並以借款人名義向被上訴人借款等事實，雖
          另自陳所借款項係由其兄鄭銘浤使用，關於利息如何支付，伊並未過問，
          且存摺亦未曾自己保管等云，惟上訴人既以自己之名義向被上訴人借款，
          其取得款項後交由何人使用，並無礙於其向被上訴人借款之事實，且伊既
          將存摺交由其兄鄭銘浤，且亦不過問給付利息之事，自屬已就上揭借款償
          還之事宜充分授權其兄鄭銘浤處理。又上訴人於本件上訴理由狀內除再次
          承認伊於前揭八十一年間即八十一年八月二十六日及同年十二月二十三日
          向被上訴人借貸共七百萬元交由其兄鄭銘浤使用，且有關存摺及印鑑等文
          件物品均交由鄭銘浤持有，且因見被上訴人在原審逐一提出足資證明上訴
          人有再於八十三年七月二十七日、同年七月二十九日及同年八月二十二日
          分別向被上訴人借貸三百萬元、二百萬元、二百萬元之有關事證，而難以
          卸責辯駁，乃一反伊初於原審之否認態度，而不得不自承伊於八十一年間
          之清償後，亦有再分別於八十三年七月二十七日、同年七月二十九日及同
          年八月二十二日向被上訴人共借貸系爭七百萬元之款項（尤見上訴人狡詐
          之心）且嗣因上揭各筆借款於八十四年到期後，「胞兄」尚『無法清償』
          」（實乃伊向被上訴人之借款，卻仍片面諉稱胞兄無法清償！），乃向被
          上訴人換單云云。茲上訴人既已就伊於八十四年間有再向被上訴人換單，
          延續其於八十三年間向被上訴人借貸之系爭款項，依首揭民事訴訟程序有
          關自認之法理，此部分之事實自屬確定。而由上訴人上揭自承伊係因「無
          法清償」系爭借款乃於八十四年間辦理「換單」，尤見金融實務上之換單
          ，係因債務人「無法清償」而有延展借貸期限更立借據之事實上需要時所
          辦理之手續，此亦即為原審判決理由所引用最高法院十九年上字第七七八
          號判例意旨內謂之「當事人更約償還期限立借券」之情形，事實上仍屬續
          借、展期之性質，上訴人徒以所謂「展期契約」、「換單」二者有別云云
          強詞詭辯圖脫其清償借款之責，自不足採。況即依上訴人所陳「換單後，
          係另一筆新借款，舊借款因清償而消滅」云云，惟「因清償債務而對於債
          權人負擔新債務者，除當事人另有意思表示外，若新債務不履行時，其舊
          債務仍不消滅。」民法第三百二十條定有明文則上訴人自難解免其清償系
          爭借款之責。又上訴人雖復稱其胞兄鄭銘浤有於八十五年間偽冒其名義向
          被上訴人辦理換單云云，姑不論其仍屬上訴人片面陳詞外，即或屬實，被
          上訴人迄今仍未有向被上訴人清償系爭借款之事實殆無疑義，被上訴人依
          借貸關係向被上訴人請求返還系爭借款，自屬有理由。
    （二）由被上訴人所提出之放貸款項資料，其中八十五年七月二十七日、八十五
          年七月廿九日、八十五年八月廿二日被上訴人因上訴人之換單續貸分別撥
          付三百萬元、二百萬元、二百萬元合計七百萬元進入上訴人所有編號00
          0－000－000000－－0號活期儲蓄存款帳戶，此有呈提之「放
          款貸放登錄單代支出傳票」及「轉帳收入傳票」可稽，雖被上訴人呈提之
          單據中另有對應上揭借款日期之「放款收回登錄單代收傳票」三紙，惟該
          三紙傳票係被上訴人因應上訴人續借自八十三年度所貸款之金額，而辦理
          換單時，被上訴人內部電腦所須遂行之銷除上年度（即八十四年度）之貸
          款餘額程序（否則無法再撥款），此由被上訴人八十五年對上訴人貸款案
          件所製之「授信額度申請書」中營業單位申請條件欄內記載「前准000
          000000（即上訴人八十四年度授信額度申請書之申請號碼）額度應
          予停用，現貸餘額包含在本件額度內」等語即可得佐，並非有上訴人所稱
          之清償借款情事，否則依會計處理借貸平衡之通則，何以並無同時或先有
          相對應於上揭被上訴人因內部電腦業所製之「放款收回登錄單代『收入』
          傳票」（貸放傳票）之「支出」憑證（借傳票）？尤見本件上訴人事實上
          並無以自有資金清償其自八十四年度以來一再續借款項之情事（因上訴人
          當時活儲帳戶內並無自有資金供支出轉帳），衡諸上訴人自本件繫屬以來
          ，迄未能提出依銀行金融界通例所開立用以塗銷不動產抵押設定之清償證
          明書暨上訴人所有坐落台南市○○區○○段四七四號土地及其上建物迄今
          仍設定抵押權與被上訴人，且上訴人自八十五年度以來亦皆未對上揭抵押
          權設定有何請求被上訴人塗銷登記之行為，顯與一般抵押貸款者清償後會
          立即申請塗銷設定登記之常態有別等情，更顯見上訴人確未有何以自有之
          資金向被上訴人清償系爭借款。
    三、證據：除援用第一審所提證據外，補提「放款貸放登錄單代支傳票」暨「轉
        帳收入傳傳票」影本三紙、授信信額度申請書影三紙、抵押權設訂定書證影
        本三紙為證。
      理      由
一、本件被上訴人起訴主張：上訴人丙○○於邀其兄鄭銘浤為連帶保證人，分別於八
    十三年七月二十七日、八十三年七月二十九日及八十三年八月二十二日與被上訴
    人訂立一年期借貸契約，貸款金額分別為三百萬元、二百萬元及二百萬元，惟屆
    期後上訴人均要求給予展期（即銀行金融界所稱之換單）。被上訴人鑑於以往與
    上訴人曾有往來關係，且上訴人債信尚佳，乃同意予以展期，惟歷經數年來，上
    訴人一再要求展期清償，被上訴人亦依金融界慣例與其繼續辦理換單手續，最近
    一次各分別於八十六年七月二十八日、八十六年七月二十九日及八十六年八月二
    十二日。詎上訴人分別於前揭各該筆貸款清償期屆至前之八十七年三月二十二日
    及八十七年四月一日起即未依約按期繳付利息，雖經被上訴人一再催請清償，惟
    皆未獲置理，為保權益，爰依借貸法律關係起訴請求上訴人返還七百萬元，並應
    依約給付違約金及遲延利息等情。
二、上訴人則以：被上訴人係主張上訴人於八十六年七月二十八日、八十六年七月二
    十九日及八十六年八月二十二日向被上訴人分別借款三百萬元、二百萬元、二百
    萬元，上訴人否認之，上訴人就此一積極之事實應負舉證之責任。被上訴人卷內
    所附之借據三紙，雖其借款人欄係上訴人之名字及蓋有上訴人名義之印文，但查
    該借款人之名字並非係上訴人所簽，印文亦非上訴人所有，上訴人亦無於借據上
    所訂之時間向被上訴人借款，被上訴人應就上開簽名及印文之真正負舉證之責任
    。雖被上訴人主張本件借款係上訴人於八十三年所借，經展期換單迄今，然被上
    訴人如是主張，應提出上訴人借款之具體事實。蓋上訴人就本件借款所辦理之各
    項手續及文件，僅辦至八十四年為止，八十四年以後上訴人名義出現之各項文件
    ，均為偽造，故兩造間就八十五年度起之各筆借款，均未有消費借貸之意思表示
    合意，而八十四年度之三筆借款，已在八十五年到期辦理換單後清償完畢，則依
    被上訴人所提出之催告繳息函及授信明細查詢單，均表明本件借款初貸日期係八
    十六年七月二十八日、七月二十九日、八月二十二日，顯見本件被上訴人所請求
    者係八十六年之新貸借款，而依被上訴人所提出之借貸契約，均載明借貸期間係
    自上開初貸日起算一年，而非記載借期延展，益可見本件被上訴人所請求者係八
    十六年所借之新借款，被上訴人自應就上訴人有向其借款負舉證責任云云，資為
    抗辯。
三、按當事人主張之事實，經他造於準備書狀內或言詞辯論時或在受命法官、受託法
    官事前自認者，無庸舉證。又消費借貸，因金錢或其他代替物之交付而生效力。
    民事訴訟法第二百七十九條第一項、民法第四百七十五條分別定有明文。次按「
    當事人主張有金錢借貸關係存在，須就其發生所須具備之特別要件即金錢之交付
    及借貸意思表示相互一致負舉證之責任」，最高法院著有八十一年台上字第二三
    七二號判決可資參照。經查：
（一）被上訴人主張上訴人於八十一年一月二十七日向被上訴人開立編號000－0
      00－000000－－0號之活儲帳戶，嗣並以借款人名義向被上訴人借款
      ，即於八十一年八月二十六日及同年十二月二十三日向被上訴人借貸共七百萬
      元交由訴外人即上訴人之兄鄭銘浤使用，且有關存摺及印鑑等文件物品均交由
      鄭銘浤持有，八十三年六、七月間上述借款全部清償完畢，上訴人再分別於八
      十三年七月二十七日、同年七月二十九日及同年八月二十二日向被上訴人共借
      貸系爭七百萬元之一年期短期借款，嗣因上揭各筆借款於八十四年到期後，上
      訴人或訴外人即上訴人之胞兄鄭銘浤尚無法清償，乃向被上訴人辦理換單之事
      實，已為上訴人所自認（原審卷三十六頁、七十一頁、七十二頁、上訴理由狀
      ），且有被上訴人所提出之開戶資料卡（上訴人起訴狀附件一、放款貸放登記
      單代支出傳票三紙、轉帳收入傳票三紙在卷足憑，堪信為真實。至於上訴人將
      款項交由伊兄使用，並未過問乙節即或屬實，惟上訴人既以自己之名義向被上
      訴人借款，其取得款項後交由何人使用，並無減於其向被上訴人借款並已取得
      借款之事實，且伊既將存摺交由伊兄鄭銘浤，且不過問給付利息之事，自屬已
      就上揭借款償還之事宜充分授權其兄鄭銘浤處理，所生之法律效果依代理之旨
      ，應由伊承受。
（二）復按一般金融機構，有借款展期與換單二項程序，作為短期借款屆期無法清償
      時，准債務人延期清償之內部作業程序，其中所謂換單，係借款清償期限屆至
      ，由債務人先與銀行「簽立新借據」，在借據上註明係同一筆借款，而於電腦
      作業程序中，為平衡內帳，作一「借一筆同金額、同利率之借款，並以此筆新
      貸之借款清償屆期之舊借款」，外觀上似係借新還舊，實係同一筆借款之延續
      。此即最高法院所著十九年上字第七七八號判例所揭示之「借款屆償還期後，
      當事人更約償還期限換立借券者，其債務之要素並不變更，自不得謂為消滅舊
      債務而發生新債務」之意旨。查由被上訴人所提出之八十五年度兩造間放貸款
      項資料，其中八十五年七月二十七日、八十五年七月廿九日、八十五年八月廿
      二日被上訴人因上訴人之換單續貸分別撥付三百萬元、二百萬元、二百萬元合
      計七百萬元進入上訴人所有編號000－000－000000－－0號活期
      儲蓄存款帳戶，有被上訴人所提之「放款貸放登錄單代支出傳票」及「轉帳收
      入傳票」各三紙可稽，雖被上訴人呈提之單據中另有對應上揭借款日期之「放
      款收回登錄單代收傳票」三紙，惟該三紙傳票係被上訴人因應上訴人續借自八
      十三年度所貸款之金額，而辦理換單時，被上訴人內部電腦所須遂行之銷除上
      年度（即八十四年度）之貸款餘額程序（否則無法再撥款），因之，被上訴人
      八十五年對上訴人貸款案件所製之「授信額度申請書」中營業單位申請條件欄
      內即記載「前准000000000（即上訴人八十四年度授信額度申請書之
      申請號碼）額度應予停用，現貸餘額包含在本件額度內」等語，有該授信額度
      申請書在卷可憑，否則依會計處理借貸平衡之通則，何以並無同時或先有相對
      應於上揭被上訴人因內部電腦業所製之「放款收回登錄單代『收入』傳票」（
      貸放傳票）之「支出」憑證（借傳票）？復參以上訴人為本件借款曾提供伊所
      有坐落台南市○○區○○段四七四號土地及其上建物為擔保，為被上訴人設定
      抵押，上訴人迄未能提出依銀行金融界通例所開立用以塗銷不動產抵押設定之
      清償證明書，且上訴人自八十五年度以來亦皆未對上揭抵押權設定有何請求被
      上訴人塗銷登記之行為，顯與一般抵押貸款者清償後會立即申請塗銷設定登記
      之常態有別，是上訴人確未曾以自有之資金向被上訴人清償系爭借款，準此，
      堪認兩造間於八十三年七月二十七日、八十三年七月二十九日、八十三年八月
      二十二日確有消費借貸之合意，借款條件除清償期外，與八十四年間借款契約
      所載相同，而兩造間既有消費借貸之合意，被上訴人復已交付金錢，消費借貸
      契約確已成立生效。上訴人徒以所謂「展期契約」、「換單」二者有別，欲圖
      脫免其清償借款之責，自不足採。矧果如上訴人所辯：「換單後，係另一筆新
      借款，舊借款因清償而消滅」云云，然按「因清償債務而對於債權人負擔新債
      務者，除當事人另有意思表示外，若新債務不履行時，其舊債務仍不消滅。」
      民法第三百二十條所定之明文，則上訴人自仍難解免伊清償系爭借款之責。
（三）被上訴人又主張：上揭消費借貸契約於八十五年、八十六年間又再度延展，清
      償期為八十七年七月二十八日、八十七年七月二十九日、八十七年八月二十二
      日云云，固提出借據六紙為據，然上訴人既否認上揭借據上之借款人簽名、印
      文之真正，而被上訴人又未能舉證證明上揭借據之真正，按之民事訴訟法第三
      百五十一條前段所規定：「私文書應由舉證人證其真正」之規定，自難信該借
      據為真正，是亦難南認兩造就系爭借款有於上揭期日辦理延展，故兩造間之消
      費借貸契約，應以八十四年間所簽訂者為準，即上揭三筆借款應分別於八十五
      年七月二十七日、八十五年七月二十九日、八十五年八月二十二日到期。
四、末按借用人應於約定期限內，返還與借用物種類、品質、數量相同之物，民法第
    四百七十八條前段定有明文。綜上所述，本件被上訴人主張：上訴人於八十四年
    間向其借貸七百萬元，於上述屆期日，上訴人未能依附表所示期日還本繳息為可
    採，上訴人所辯均為無可取。依約定，被上訴人自得請求上訴人給付借款七百萬
    元及如附表所示之利息、違約金。從而，被上訴人本於消費借貸之法律關係，請
    求上訴人給付為有理由，應予准許。是則原審判命上訴人如數給付，並依兩造之
    聲請分別宣告假執行及免為假執行，於法並無不合，上訴意旨指摘原判決不當，
    求予廢棄改判，為無理由，應予駁回其上訴。
六、據上論結，本件上訴為無理由，依民事訴訟法第四百四十九條第一項、第七十八
    條，判決如主文。
中      華      民      國    八十九    年      四      月    十一      日
                                    臺灣高等法院臺南分院民事第一庭
~B1審判長法官  黃    崑    宗
~B2      法官  楊    子    莊
~B3      法官  袁    靜    文
右為正本係照原本作成。
如對本判決上訴，須於判決送達後二十日內向本院提出上訴狀；未表明上訴理由者，
應於上訴後二十日內向本院提出理由書。
中      華      民      國    八十九    年      四      月    十三      日
~B法院書記官  黃    文    生
~F0
~T40
~x0；
┌─────────────────────────────────────────────────────────────────────────┐
│附表：                                                                                                                                            │
├──┬────┬─────┬─────────┬────────┬──────┬────────┬─────────┬──────────────┤
│編號│貸款本金│尚積欠本金│  年    利    率  │   貨款起訖日   │ 繳息截止日 │應給付利息起訖日│應給付違約金起訖日│ 違  約  金  計  算  方  式 │
├──┼────┼─────┼─────────┼────────┼──────┼────────┼─────────┼──────────────┤
│    │三百萬元│  三百萬元│原告放款基本利率加│自年７月日起│年３月日│年４月１日起  │年５月１日起    │逾期六個月以內者按上開年利率│
│１  │        │          │年息百分之一．二四│至年７月日止│            │至清償日止      │至清償日止        │百分之十計付，逾期超過六個月│
│    │        │          │                  │                │            │                │                  │者按上開年利率百分之二十計付│
├──┼────┼─────┼─────────┼────────┼──────┼────────┼─────────┼──────────────┤
│    │二百萬元│  二百萬元│原告放款基本利率加│自年７月日起│年３月日│年４月１日起  │年５月１日起    │逾期六個月以內者按上開年利率│
│２  │        │          │年息百分之一．二四│至年７月日止│            │至清償日止      │至清償日止        │百分之十計付，逾期超過六個月│
│    │        │          │                  │                │            │                │                  │者按上開年利率百分之二十計付│
├──┼────┼─────┼─────────┼────────┼──────┼────────┼─────────┼──────────────┤
│    │二百萬元│  二百萬元│原告放款基本利率加│自年８月日起│年３月日│年３月日起  │年４月日起    │逾期六個月以內者按上開年利率│
│３  │        │          │年息百分之一．二四│至年８月日止│            │至清償日止      │至清償日止        │百分之十計付，逾期超過六個月│
│    │        │          │                  │                │            │                │                  │者按上開年利率百分之二十計付│
└──┴────┴─────┴─────────┴────────┴──────┴────────┴─────────┴──────────────┘


司法院資訊處製作；財團法人民間司法改革基金會備份。
